---
title: "R Notebook"
output: html_notebook
---

中介效应分析 

几个强假设：
1. 强可忽视性，即中介与潜在结果独立 （控制了处理因素与混杂）
2. 无处理后混杂因素（引入混杂与中介变量和结局相关）以及预处理混杂因素


中介效应：我们不仅需要理解因果效应，还需要了解效应的机制如何产生的。中介效应分析既有模型为基础的中介，也有实验设计为基础的中介分析。 Overview of mediation 中介效应需要估计两种值，一个为ACME(average causal mediantion effect)又称为非直接效用，平均因果效应值。一个为ADE(average direct effects)平均直接效应。

中介效应的使用方法是quasi-Bayesion Monte Carlo method based on normal approximation. 如果使用bootstrap法，我们设定boot参数为True。

当中介因素和处理因素之间存在交互作用,直接使用相乘交互模型的设定，
进行计算中介作用。
还有重要函数mediation与ameliation学会如何使用
mediation包都是采用模型为基础的方法进行中介分析


```{r mediation,message=FALSE,warning=FALSE}
# Model-based causal mediation analysis
library(mediation)
```

## mediate

```{r}
set.seed(1234)
data("framing", package = "mediation")
#中介变量的模型构建
med.fit <- lm(emo ~ treat + age + educ + gender + income, data = framing)

#效应模型的构建
out.fit <- glm(cong_mesg ~ emo + treat + age + educ + gender + income,
               data = framing, family = binomial())

med.out <- mediate(med.fit, out.fit, treat = "treat",
                   mediator = "emo", sims = 100)

# 设定稳定的标准误
med.out <- mediate(med.fit, out.fit, treat = "treat",
                   mediator = "emo", sims = 100,robustSE = T)

# bootstrap 方法
med.out <- mediate(med.fit, out.fit, treat = "treat",
                   mediator = "emo", sims = 100,boot = T)


# ACME 的效应可能与treatment相关

# med

# 中介变量与暴露因素的交互效应
med.fit <- lm(emo ~ treat + age + educ + gender + income, data=framing)
out.fit <- 
  glm(cong_mesg ~ emo * treat + age + educ + gender + income,
      data = framing, 
      family = binomial())
med.out <- mediate(med.fit, out.fit, treat = "treat", mediator = "emo",
 robustSE = TRUE, sims = 100)

summary(med.out)
test.TMint(med.out, conf.level = .95) # 检测交互作用

```

当存在缺失数据时，先进性插补，mediations函数(进行多次中介分析），然后amelidiate进行合并。


## moderated mediation

调节中介效应，调节变量与处理变量之间存在交互作用，非处理变量与中介变量的交互

分析者一般会假设中介作用的大小跟前处理变量，或者称之为moderator有关。也就是说ACME受到moderator的影响，如年龄这个moderator。

分析moderator 的作用，有两种方法。方法一：先拟合中介和结果模型，模型中包含treatment与moderator的交互作用，模型拟合结束之后，在进行指定moderator的水平。方法二：直接检验不同moderator水平上的ACME的差异的显著性。

```{r}
# 分析moderator的作用
# 拟合中介和结果模型
# 

med.fit <- lm(emo ~ treat * age + educ + gender + income, data=framing)
out.fit <- glm(cong_mesg ~ treat * age + emo * age + educ + gender+
               income, data = framing, family = binomial("probit"))

#指定moderator的水平
# 我们得到了两个结果，一个为年龄20岁的中介效应
# 第二个为年龄是60岁的中介效应

med.age20 <- mediate(med.fit, out.fit, treat = "treat",
                     mediator = "emo", 
                     covariates = list(age = 20), sims = 100)
med.age60 <- mediate(med.fit, out.fit, treat = "treat",mediator = "emo",
                     covariates = list(age = 60), sims = 100)
summary(med.age20)

summary(med.age60)

#得到两种数据集的输出结果
med.init <- mediate(med.fit, out.fit, treat = "treat", 
                    mediator = "emo", sims=100)
# 差异进行检验
test.modmed(med.init, covariates.1 = list(age = 20),
            covariates.2 = list(age = 60), sims = 100)

```

## Non-binary treatment variable

暴露因素并不是简单二分类，如析因分析中2*2的处理，将出现四种可能性。我们需要创建一个新的变量如cond，包含了四个水平。分析步骤类似，但是比较水平依靠于分析者的设定所变得不一样。
当多分类的时候，需要指定参照水平和比较水平

```{r}
# 当暴露水平超过两类时，需要指定不同类别相对应的中介效应
med.fit <- lm(emo ~ cond + age + educ + gender + income, data = framing)

out.fit <- glm(cong_mesg ~ emo + cond + age + educ + gender + income,
data = framing, family = binomial("probit"))

 med23.out <- mediate(med.fit, out.fit, treat = "cond", 
                      mediator = "emo",
control.value = 2, treat.value = 3, sims = 100)
summary(med23.out)

# 将第一个水平作为参照，刻画第四个水平的中介效应
med14.out <- mediate(med.fit, out.fit, treat = "cond", mediator = "emo",
 control.value = 1, treat.value = 4, sims = 100)
summary(med14.out)

```

## Sensitivity analysis

medsens函数对中介分析进行敏感性检验
检验可忽略的假设

```{r}
# 敏感性检验
# 先设定中介效应与结局回归模型残差的相关性

med.fit <- lm(emo ~ treat + age + educ + gender + income, data = framing)
out.fit <- glm(cong_mesg ~ emo + treat + age + educ + gender + income,
 data = framing, family = binomial("probit"))
med.out <- mediate(med.fit, out.fit, treat = "treat", mediator = "emo",
 robustSE = TRUE, sims = 100)
sens.out <- 
  medsens(med.out, rho.by = 0.1, effect.type = "indirect", sims = 100)
summary(sens.out)


```


## Multilevel data and Causal mediation

多水平中介

```{r}
library(lme4)

med.fit <- glmer(attachment ~ catholic + gender + income + pared + (1|SCH_ID),
 family = binomial(link = "logit"), data = student)
out.fit <- glmer(fight ~ catholic*attachment + gender + income + 
                   pared + (1 + attachment|SCH_ID),
                 family = binomial(link = "logit"), data = student)

med.out <- mediate(med.fit, out.fit, treat = "catholic", mediator = "attachment",
                   sims = 100)
summary(med.out)

summary(med.out,output="bygroup") # 按不同组输出中介效应量



data("school", package = "mediation")
med.fit <- lm(smorale ~ free + catholic + coed, data = school)
out.fit <- lmer(late ~ free + smorale + catholic + coed +
 gender + income + pared + (1|SCH_ID),
 data = student)
med.out <- mediate(med.fit, out.fit, treat = "free", 
                   mediator = "smorale",
 control.value = 3, 
 treat.value = 4, 
 sims = 100)
```

## 多重中介效应

```{r}
# 多重中介效应
# only one alternative mediator

multimed()

```




